---
title: "final exam"
author: "許循閒"
date: "2019年6月17日"
output: html_document
---

```{r setup, include=FALSE}
knitr::opts_chunk$set(echo = TRUE)
```

#1. 使用套件tidyquant, timetk，並讀入資料  https://github.com/swtzang/FinDB_2019/tree/master/data_wrangle_practice/tej_day_price_2017_2018.txt
```{r}
library(tidyquant)
library(timetk)

stock_day <- read_tsv("D:/FinDB2019_SalesAnalysis/FinDB_2019_Sales_Analysis/data_wrangle_practice/tej_day_price_2017_2018.txt")
glimpse(stock_day)
```


#2. 選取欄位“證券代碼”, “簡稱”, “年月日”, “收盤價(元)”, “市值(百萬元)”, 並將名稱改為“id”, “name”, “date”, “price”, “cap”。
```{r}
price_day <- stock_day %>% 
  rename(id    = `證券代碼`, 
         name  = `簡稱`, 
         date  = `年月日`, 
         price = `收盤價(元)`,
         cap   = `市值(百萬元)`
  )

dim(price_day)
price_day
```


#3. 選取id, date, price, 並將id改為文字格式，date改為日期格式，並將資料格式改為寬資料。提示：使用spread()。
```{r}
price_day1 <- stock_day %>% 
  rename(id    = `證券代碼`, 
         name  = `簡稱`, 
         date  = `年月日`, 
         price = `收盤價(元)`,
         cap   = `市值(百萬元)`
  ) %>% 
  mutate(id = as.character(id)) %>%
  mutate(date = as.Date(as.character(date), '%Y%m%d')) %>%
  select(id, date, price) %>% 
  spread(key = id, value = price) 

dim(price_day1)
price_day1
```


#4. 檢查含有NA的股票代碼及其NA的個數。
```{r}
price_day1_na <- price_day1 %>% 
  map_df(~sum(is.na(.))) %>% 
  gather() %>% 
  filter(value!=0)
price_day1_na

price_day1_na1 <- price_day1 %>% 
  # last observation carried forward
  map_df(~sum(is.na(.))) %>% 
  gather() %>% 
  filter(value!=0)

price_day1_na1
```


#5. 將NA值以最近的股價取代。提示：使用na.locf()
```{r}
price_day_clear <-  price_day1 %>% 
  na.locf(fromLast = TRUE, na.rm=FALSE) %>%
  select(-c("2025", "6131"))

price_day_clear
```


#6. 刪除上題中仍含有NA值的股票, 並確認股票數量及筆數。
```{r}
dim(price_day_clear)
```


#7. 將資料轉為xts(提示：可用tk_xts()), 計算日報酬率(以log計算)(提示：可用Return.calculate()), 並刪除第一筆沒有報酬率的資料。請顯示前五檔股票第1-5天的報酬率。
```{r}
ret_day <- price_day_clear %>% 
  select(1:6)  %>% 
  tk_xts(select = -date, date_var = date) %>% 
  Return.calculate(method = "log")  %>%
  na.omit()

dim(ret_day)

head(ret_day,5)
```


#8. 計算月報酬率(以log計算)(提示：可用Return.calculate()), 並刪除第一筆沒有報酬率的資料。請顯示前五檔股票第1-5天的報酬率。
```{r}
price_day.xts <- price_day_clear %>%
                 select(1:6)  %>%
  tk_xts(select = -date, date_var = date)  

ret_mon.xts <- price_day.xts %>% 
  to.period(period = "months", 
            indexAt = "lastof", 
            OHLC= FALSE) %>% 
  Return.calculate(method = "log") %>%
  na.omit()
  
dim(ret_mon.xts)
ret_mon.xts

head(ret_mon.xts,5)
```



