---
title: "HW10"
author: "許循閒"
date: "2019年5月6日"
output: html_document
---

```{r setup, include=FALSE}
knitr::opts_chunk$set(echo = TRUE)
```
##1. 將02_sales_analysis_code_checkpoint_4.R轉換為Rmarkdown並發表在RPubs上傳。

#要加上13-94的資料才可執行
```{r}
library(tidyverse)
library(lubridate)

#library(tidyquant)

library(readxl)
library(writexl)
```
#安裝並執行tidyverse、lubridate、tidyquant、readxl、writexl
讀excel檔的程式readxl、writexl

```{r}
bikes_tbl <- read_excel("bikes.xlsx")
bikeshops_tbl <- read_excel("bikeshops.xlsx")
orderlines_tbl <- read_excel("orderlines.xlsx")

bikes_tbl
orderlines_tbl %>% glimpse()
```
#讀取excel資料檔
讀excel檔用read_excel

讀取bikes.xlsx、bikeshops.xlsx和

orderlines_tbl %>% glimpse() - 透過一個管道將orderlines_tbl丟到glimpse()中

bikes_tbl - 腳踏車型號資料

bikeshops_tbl - 腳踏車商家資料

orderlines_tbl - 腳踏車訂單編號資料

```{r}
left_join(orderlines_tbl, bikes_tbl, by = c("product.id"="bike.id"))
bikes_orderlines_joined_tbl<-orderlines_tbl %>% left_join(bikes_tbl, by = c("product.id" = "bike.id")) %>% 
    left_join(bikeshops_tbl, by = c("customer.id" = "bikeshop.id"))

bikes_orderlines_joined_tbl

orderlines_tbl %>% left_join(bikes_tbl, by = c("product.id"="bike.id")) %>% 
                   left_join(bikeshops_tbl, by = c("customer.id" = "bikeshop.id"))
```
#連結資料
將訂單編號和腳踏車型號2個資料連結

再將第一個連接好的資料跟腳踏車商家資料連結

orderlines_tbl %>% left_join(bikes_tbl, by = c("product.id"="bike.id")) %>% 
                   left_join(bikeshops_tbl, by = c("customer.id" = "bikeshop.id")) - 透過一個管道將orderlines_tbl丟到left_join中

```{r}
bike_orderlines_wrangled_tbl <- bikes_orderlines_joined_tbl %>%
  
  separate(description,
           into = c("category.1", "category.2", "frame.material"),
           sep = " - ",
           remove = TRUE) %>%
  
  separate(location,
           into = c("city", "state"),
           sep  = ", ",
           remove = FALSE) %>%
  
  mutate(total.price = price * quantity) %>%
  

  select(-1, -location) %>%
  select(-ends_with(".id")) %>%
  
  bind_cols(bikes_orderlines_joined_tbl %>% select(order.id)) %>%
  

  select(contains("date"), contains("id"), contains("order"),
         quantity, price, total.price,
         everything()) %>%
  

  rename(order_date = order.date) %>%
  set_names(names(.) %>% str_replace_all("\\.", "_")) 

bike_orderlines_wrangled_tbl %>% glimpse()
```
#處理資料
將資料中description的部分分為category.1、category.2、frame.material 3個部分

將資料中location的部分分為city(城市)、state(州) 2個部分

將價格部份延長計算price * quantity(用mutate函數)

選擇要刪除的部分

ends_with(".id") - 用ends_with函數將所有名稱改成.id

重新將欄命名，包含date、id、order等

將order_date = order.date重新命名

將有.的部分改用_取代重新命名

bike_orderlines_wrangled_tbl %>% glimpse() - 透過一個管道將bike_orderlines_wrangled_tbl丟到glimpse()中

```{r}
sales_by_year_tbl <- bike_orderlines_wrangled_tbl %>%
  select(order_date, total_price) %>%
  mutate(year = year(order_date)) %>%
  group_by(year) %>%
  summarize(sales = sum(total_price)) %>%
  ungroup() %>%
  mutate(sales_text = scales::dollar(sales))

sales_by_year_tbl
```
#Sales by Year - Manipulate
select函數 - 選擇要的欄位

mutate函數 - 新增欄位

summarize函數 - 將數值整合(group_by(year)以年來計算)

mutate(sales_text = scales::dollar(sales)) - 將數字以會計風勢呈現

```{r}
sales_by_year_tbl %>%
  ggplot(aes(x = year, y = sales)) +
  geom_col(fill = "#2c3e50") +
  geom_label(aes(label = sales_text)) +
  geom_smooth(method = "lm", se = FALSE) +
  #theme_tq() +
  scale_y_continuous(labels = scales::dollar) +
  labs(
    title = "Revenue by Year",
    subtitle = "Upward trend",
    x = "",
    y = "Revenue"
  )
```
#Sales by Year - Visualize
用ggplot畫圖

geom_col - 劃出直方圖且可將文字標在圖表上

geom_label - 設置標籤

lm - 回歸線/se - 標準差

對X Y軸命名(x = "" - 已經是年的資料所以用""表示、y = "Revenue" - 名稱為收入)

```{r}
sales_by_year_cat_2_tbl <- bike_orderlines_wrangled_tbl %>%
  select(order_date, total_price, category_2) %>%
  mutate(year = year(order_date)) %>%
  group_by(year, category_2) %>%
  summarise(sales = sum(total_price)) %>%
  ungroup() %>%
  mutate(sales_text = scales::dollar(sales))

sales_by_year_cat_2_tbl
```
#Sales by Year and Category 2 - Manipulate
將Y軸的名稱資訊改為會計的數字格式

mutate函數 - 新增欄位

mutate(sales_text = scales::dollar(sales)) - 將數字以會計風勢呈現

```{r}
P = sales_by_year_cat_2_tbl %>%
  ggplot(aes(x = year, y = sales, fill = category_2)) +
  geom_col() +
  geom_smooth(method = "lm", se = FALSE) +
  facet_wrap(~ category_2, ncol = 3, scales = "free_y") +
  #theme_tq() +
  #scale_fill_tq() +
  scale_y_continuous(labels = scales::dollar) +
  labs(
    title = "Revenue by Year and Category 2",
    subtitle = "Each product category has an upward trend",
    x = "",
    y = "Revenue",
    fill = "Product Secondary Category"
  )

P
```
#Sales by Year and Category 2 - Visualize
用ggplot畫圖

lm - 回歸線/se - 標準差

title = "Revenue by Year and Category 2" - 標題名稱為Revenue by Year and Category 2

副標題為Each product category has an upward trend

P - 將圖片輸出


#存圖檔的方式
pdf("ggplot.pdf")
print(p)
dev.off()

ggsave("myplot.pdf")
ggsave("myplot.png")
ggsave("myplot.pdf", plot=p)    (因為跑步出來所以文字呈現)

```{r}
fs::dir_create("data_wrangled_student")

bike_orderlines_wrangled_tbl %>%
  write_xlsx("data_wrangled_student/bike_orderlines.xlsx")

bike_orderlines_wrangled_tbl %>%
  write_csv("data_wrangled_student/bike_orderlines.csv")

bike_orderlines_wrangled_tbl %>%
  write_rds("data_wrangled_student/bike_orderlines.rds")
```
#Writing Files
Excel檔用write_xlsx函數

CSV檔用write_csv函數

RDS檔用write_rds函數


##2. 下載台灣上市公司(不含TDR)之日收盤調整後股價、上市別、產業別，從2010/01/01-2018/12/31，並存為TXT檔。
```{r}
library(data.table)
```
#下載並執行data.table

```{r}
d.price = read.table("C:/Users/Sarah/Desktop/FinDB_2019_Sales_Analysis/Price_2010-2018_day.txt")
d.price = d.price[,-2]
colnames(d.price) = c("id", "", "", "date","close")
head(d.price)
d.price
```
用read.table函數讀txt資料

欄位名稱為"id","date","close"

head(d.price)顯示前幾筆資料

```{r}
dprice.reorder = dcast(d.price,date~id)
dprice.reorder
dim(dprice.reorder)
head(dprice.reorder)
```
用dcast將txt檔轉成xts檔(時間序列格式)

head(dprice.reorder)顯示前幾筆資料

```{r}
write_rds(dprice.reorder,"d_price.rds")
```
#將檔案輸出儲存成rds格式





