---
title: "HW11"
author: "許循閒"
date: "2019年5月13日"
output: html_document
---

```{r setup, include=FALSE}
knitr::opts_chunk$set(echo = TRUE)
```

```{r}
library(tidyverse)
library(readxl)

bikes_tbl           <- read_excel("bikes.xlsx")
orderlines_tbl      <- read_excel("orderlines.xlsx")
bike_orderlines_tbl <- read_rds("data_wrangled_student/bike_orderlines.rds")

bikes_tbl
orderlines_tbl
bike_orderlines_tbl %>% glimpse()

```
安裝執行tidyverse、readxl

用read_excel和read_rds分別讀資料

bike_orderlines_tbl %>% glimpse() - 將資料輸出到後面的函數

```{r}
bike_orderlines_tbl %>%
  select(order_date, order_id, order_line)

bike_orderlines_tbl %>%
  select(1:3)

bike_orderlines_tbl %>%
  select(starts_with("order_"))
```
#Basic select
用select函數選擇需要的欄位(也可以數字的方式表達)

starts_with函數 - 重哪裡開始選擇

```{r}
bike_orderlines_tbl %>%
  select(order_date, total_price, category_1, category_2)
```
#Reduce columns
用select函數選擇需要的欄位(也可以數字的方式表達)

```{r}
bike_orderlines_tbl %>%
  select(bikeshop_name:state, everything())
```
#Rearange columns
用select函數選擇所需資料並重新命名

```{r}
bike_orderlines_tbl %>%
  select(starts_with("price"))
```
#Select helpers
用select函數選擇所需資料

starts_with函數 - 重哪裡開始選擇

```{r}
bike_orderlines_tbl %>%
  # select(total_price) %>%
  pull(total_price) %>%
  mean()

bike_orderlines_tbl %>% 
  pull(model)
```
#pull()
將資料輸出

```{r}
bike_orderlines_tbl %>%
  select_if(is.character) 

bike_orderlines_tbl %>%
  select_if(~ is.numeric(.))

bike_orderlines_tbl %>%
  select_if(~ !is.numeric(.))
```
#select_if
用select_if函數選則的資料是...

```{r}
bikes_tbl %>%
  select(model, price) %>%
  arrange(desc(price)) %>%
  View()
```
#Arranging with arrange() and desc()
用arrange函數編排

desc函數 - 由大到小排列

```{r}
bikes_tbl %>%
  select(model, price) %>%
  filter(price > mean(price))

bikes_tbl %>%
  select(model, price) %>%
  filter((price > 5000) | (price < 1000)) %>%
  arrange(desc(price)) %>%
  View()

bikes_tbl %>%
  select(model, price) %>%
  filter(price > 6000,
         model %>% str_detect("Supersix"))
```
#filter(): formula filtering
用filter函數設定資料

str_detect函數 - 指定資料內的名稱

```{r}
bike_orderlines_tbl %>%
  filter(category_2 %in% c("Over Mountain", "Trail", "Endurance Road"))

bike_orderlines_tbl %>%
  filter(category_2 == "Over Mountain")

bike_orderlines_tbl %>%
  filter(category_2 != "Over Mountain")

bike_orderlines_tbl %>%
  filter(!(category_2 %in% c("Over Mountain", "Trail", "Endurance Road")))
```
#Filtering One or More Conditions Exactly Using == and %in%
用filter函數指定設定資料

== - 名字為...

```{r}
bikes_tbl %>%
  arrange(desc(price)) %>%
  slice(1:5)

bikes_tbl %>%
  arrange(price) %>%
  slice(1:5)

bikes_tbl %>%
  arrange(desc(price)) %>%
  slice((nrow(.)-4):nrow(.))

bikes_tbl %>%
  arrange(desc(price)) %>%
  slice((93):97)
```
#slice(): filtering with row number(s)
用arrange函數編排

用slice函數 - 選擇範圍

```{r}
bike_orderlines_tbl %>%
  distinct(category_1)

bike_orderlines_tbl %>%
  distinct(category_1, category_2)

bike_orderlines_tbl %>%
  distinct(bikeshop_name, city, state)
```
#distinct(): Unique values
用distinct函數區分資料的類別

```{r}
bike_orderlines_prices <- bike_orderlines_tbl %>%
  select(order_date, model, quantity, price) %>%
  mutate(total_price = quantity * price)

bike_orderlines_prices
```
#Adding column
當中以一些數學運算做新增

```{r}
bike_orderlines_prices %>%
  mutate(total_price = log(total_price)) 
```
#Overwrite Column
用mutate函數新增新的欄位資料

當中以一些數學運算做新增

```{r}
bike_orderlines_prices %>%
  mutate(total_price_log = log(total_price)) %>%
  mutate(total_price_sqrt = total_price^0.5)
```
#Transformations
用mutate函數新增新的欄位資料

當中以一些數學運算做新增

```{r}
bike_orderlines_prices %>%
  mutate(is_supersix = model %>% str_to_lower() %>% str_detect("supersix")) %>%
  filter(is_supersix)
```
#Adding Flag
用mutate函數新增新的欄位資料

用filter函數指定設定資料

```{r}
bike_orderlines_prices %>%
  mutate(total_price_binned = ntile(total_price, 3))
```
#Binning with ntile()
用mutate函數新增新的欄位資料

ntile - 取的資料欄位

```{r}
bike_orderlines_prices %>%
  mutate(total_price_binned = ntile(total_price, 3)) %>%
  mutate(total_price_binned2 = case_when(
    total_price > quantile(total_price, 0.75) ~ "High",
    total_price > quantile(total_price, 0.25) ~ "Medium",
    TRUE ~ "Low"
  ))
```
#Numeric to Categorical
用mutate函數新增新的欄位資料

```{r}
bike_orderlines_prices %>%
  mutate(bike_type = case_when(
    model %>% str_to_lower() %>% str_detect("supersix") ~ "Supersix",
    model %>% str_to_lower() %>% str_detect("jekyll") ~ "Jekyll",
    TRUE ~ "Not Supersix or Jekyll"
  ))
```
#Text to Categorical
用mutate函數新增新的欄位資料

```{r}
bike_orderlines_tbl %>%
  summarise(
    revenue = sum(total_price)
  )

bike_orderlines_tbl %>%
  group_by(category_1) %>%
  summarise(revenue = sum(total_price))

bike_orderlines_tbl %>%
  group_by(category_1, category_2) %>%
  summarise(revenue = sum(total_price)) %>%
  ungroup() %>%
  arrange(desc(revenue))

bike_orderlines_tbl %>%
  group_by(category_1, category_2, frame_material) %>%
  summarise(revenue = sum(total_price)) %>%
  ungroup() %>%
  arrange(desc(revenue))
```
#Basics 
用summarize函數總整所有資料

desc函數 - 由大到小排列

```{r}
bike_orderlines_tbl %>%
  group_by(category_1, category_2) %>%
  summarize(
    count = n(),
    avg   = mean(total_price),
    med   = median(total_price),
    sd    = sd(total_price),
    min   = min(total_price),
    max   = max(total_price)
  ) %>%
  ungroup() %>%
  arrange(desc(count))
```
#Summary functions
用summarize函數總整所有資料

count(個數)/avg(平均數)/med(中位數)/sd(標準差)/min(最小值)/max(最大值)


```{r}
bike_orderlines_missing <- bike_orderlines_tbl %>%
  mutate(total_price = c(rep(NA, 4), total_price[5:nrow(.)]))

bike_orderlines_missing %>%
  summarise_all(~ sum(is.na(.)))

bike_orderlines_missing %>%
  summarise_all(~ sum(is.na(.)) / length(.))

bike_orderlines_missing %>%
  filter(!is.na(total_price))
```
#summarize_all() - detect missing values
summarise_all函數 - 總整所有資料

```{r}
bikeshop_revenue_tbl <- bike_orderlines_tbl %>%
  select(bikeshop_name, category_1, total_price) %>%
  
  group_by(bikeshop_name, category_1) %>%
  summarize(sales = sum(total_price)) %>%
  ungroup() %>%
  
  arrange(desc(sales))

bikeshop_revenue_tbl %>%
  rename(
    `Bikeshop Name` = bikeshop_name,
    `Primary Category` = category_1,
    Sales = sales
  )
```
#rename: One column at a time
summarize函數 - 將資料總整

用set_names將名稱全部一次重新命名

```{r}
bikeshop_revenue_tbl %>%
  set_names(c("Bikeshop Name", "Primary Category", "Sales"))

bikeshop_revenue_tbl %>%
  set_names(names(.) %>% str_replace("_", " ") %>% str_to_title())
```
#set_names: All columns at once
用set_names函數將資料名稱重新命名

```{r}
bikeshop_revenue_formatted_tbl <- bikeshop_revenue_tbl %>%
  
  spread(key = category_1, value = sales) %>%
  arrange(desc(Mountain)) %>%
  rename(`Bikeshop Name` = bikeshop_name) %>%
  
  mutate(
    Mountain = scales::dollar(Mountain),
    Road     = scales::dollar(Road)
  )

bikeshop_revenue_formatted_tbl
```
#spread(): Long to Wide
用spread函數將長資料變成寬資料

```{r}
bikeshop_revenue_formatted_tbl %>%
  gather(key = "category_1", value = "sales", Mountain, Road) %>%
  
  mutate(sales = sales %>% str_remove_all("\\$|,") %>% as.double()) %>%
  arrange(desc(sales))
```
#gather(): Wide to Long
用gather函數將寬資料變成長資料

```{r}
orderlines_tbl

bikes_tbl

orderlines_tbl %>%
  left_join(y = bikes_tbl, by = c("product.id" = "bike.id"))
```
#Joining Data by Key(s) with left_join() (e.g. VLOOKUP in Excel)

```{r}
bike_orderlines_tbl %>%
  select(-contains("order")) %>%
  
  bind_cols(
    bike_orderlines_tbl %>% select(order_id)
  )
```
#bind_cols()

```{r}
train_tbl <- bike_orderlines_tbl %>%
  slice(1:(nrow(.)/2))

train_tbl

test_tbl <- bike_orderlines_tbl %>%
  slice((nrow(.)/2 + 1):nrow(.))

test_tbl

train_tbl %>%
  bind_rows(test_tbl)
```
#bind_rows()






