---
title: "HW12"
author: "許循閒"
date: "2019年5月20日"
output: html_document
---

```{r setup, include=FALSE}
knitr::opts_chunk$set(echo = TRUE)
```

##data_wrangling_tws
```{r}
library(tidyquant)

tej <- read_tsv("w2_importing data/tej_day_price_2017_2018_UTF8.txt", col_names = TRUE)
saveRDS(tej, "w2_importing data/tej_d_2017_18.rds")
tej <- readRDS("w2_importing data/tej_d_2017_18.rds")
```
#讀取資料
執行tidyquant

用read_tsv函數讀取txt檔資料

用saveRDS函數將資料存成rds檔

用readRDS函數讀取rds檔資料

```{r}
glimpse(tej)
tej1<-tej %>% select('證券代碼', '年月日', '收盤價(元)') %>% 
  rename(ID = '證券代碼', date = '年月日', close = '收盤價(元)') %>%      
  mutate(date = date %>% as.character %>% as.Date('%Y%m%d')) %>% 
  mutate(ID = ID %>% as.character) %>% 
  arrange(ID)  
tej1
```
用select函數選擇需要的資料欄位

用rename函數將名稱重新命名

用mutate函數新增新的欄位

用arrange函數將資料排列整理

```{r}
tej.3 <- tej1 %>%
  arrange(ID) %>% 
  filter(ID %in% c("1101", "2317", "2330"))
tej.3
```
# select 3 stocks from tej1: 1101, 2317, 2330;
用arrange函數將資料排列整理

用filter函數選取需要的資料

%in% 將選取資料於ID裡面

```{r}
tej.3 <- tej.3 %>%
  group_by(ID) %>% 
  tq_mutate(select = c(close),     
            mutate_fun = SMA,           
            n = 5) %>%                
  rename(ma5 = SMA)  %>% 
  
  tq_mutate(select = c(close),
            mutate_fun = SMA,
            n = 10) %>%
  rename(ma10 = SMA) %>%
 
  tq_mutate(select = c(close),
            mutate_fun = SMA,
            n = 20) %>%
  rename(ma20 = SMA) %>% 
  ungroup()
tej.3
```
用select函數選擇收盤價、選擇簡單移動平均線

計算5日簡單移動平均線參數

用rename函數將名稱重新命名

計算10日簡單移動平均線參數

計算20日簡單移動平均線參數
 
```{r}
tej.3 %>% select(-starts_with("ma")) %>% 
  spread(key = ID, value = close)
```
# spread() long to wide;
將常資料轉為寬資料


##checkpoint_1_lubridate
```{r}
library(tidyverse)
library(lubridate)
library(tidyquant)

bike_orderlines_tbl <- read_rds("data_wrangled_student/bike_orderlines.rds")

glimpse(bike_orderlines_tbl)
```
執行tidyquant、lubridate、tidyquant

用readRDS函數讀取rds檔資料

```{r}
order_date_tbl <- bike_orderlines_tbl %>%
    select(order_date)

order_date_tbl %>%
    pull(order_date) %>%
    class()
```
# 1.1 Character vs Date/Datetime
用select函數選擇需要的資料欄位

class() - 輸出的種類

```{r}
order_date_tbl %>%
    mutate(order_date_chr = as.character(order_date)) %>%
    mutate(order_date_chr2 = order_date_chr %>% str_c(" 00:00:00")) %>%
    
    mutate(order_date_date = order_date_chr %>% ymd()) %>%
    mutate(order_date_dttm = order_date_chr2 %>% ymd_hms())
```
# 1.2 Date Classes
用mutate函數新增新的欄位

as.character - 為文字

ymd()函數 - 將資料轉為年月日

ymd_hms() - 將資料轉為年月日小時 分鐘 秒

```{r}
"06/01/18" %>% mdy() %>% class()
"06/01/18 12:30:15" %>% mdy_hms() %>% class()
"January 1, 1985" %>% mdy()

"2011-01-01" %>% ymd() %>% year()
"2011-01-01" %>% ymd() %>% month(label = TRUE, abbr = FALSE) 
"2011-01-01" %>% ymd() %>% wday(label = TRUE, abbr = FALSE)
"2011-01-01" %>% ymd() %>% day()

# Helpers
now()
today()
```
# 1.3 Lubridate Functions
mdy()函數 - 將資料轉為月 日 年

ymd()函數 - 將資料轉為年 月 日

ymd_hms() - 將資料轉為年月日小時 分鐘 秒

abbr - 縮寫

```{r}
today() + days(12)
today() + ddays(12)
today() + years(4)  
today() + dyears(4)
```
# Periods & Durations - Add/subract time to/from a date
簡單的運算式 -  Period(一段時間)、Duration(期間)

```{r}
i <- interval(today(), today() + ddays(12)) 

i / ddays(1) 

i / dminutes(1) 

order_date_tbl %>%
    mutate(today = today()) %>%
    mutate(diff_days = interval(order_date, today) / ddays(1))
```
# Intervals - Calculate time-based distance
interval / ddays =間隔多少天

interval / dminutes =間隔中的分鐘數

用mutate函數新增新的欄位

```{r}
bike_sales_y_tbl <- bike_orderlines_tbl %>%
    select(order_date, total_price) %>%
    mutate(order_date = ymd(order_date)) %>%
    mutate(year = year(order_date)) %>%
    group_by(year) %>%
    summarize(sales = sum(total_price)) %>%
    ungroup()

bike_sales_y_tbl


bike_sales_m_tbl <- bike_orderlines_tbl %>%
    select(order_date, total_price) %>%
    mutate(order_date = ymd(order_date)) %>%
    mutate(
        year  = year(order_date),
        month = month(order_date, label = TRUE, abbr = TRUE)
    ) %>%
    group_by(year, month) %>%
    summarize(sales = sum(total_price)) %>%
    ungroup()

bike_sales_m_tbl
```
# 2.0 Time-Based Data Grouping
bike_sales_y_tbl - 計算年的資料

用select函數選擇需要的資料欄位

用mutate函數新增新的欄位

ymd()函數 - 將資料轉為年 月 日

用group_by函數 - 群組起來

用summarize函數加總

bike_sales_m_tbl - 計算月的資料

```{r}
bike_orderlines_tbl %>%
    select(order_date, total_price) %>%
    mutate(order_date = ymd(order_date)) %>%
    mutate(year_month = floor_date(order_date, unit = "month")) %>%
    group_by(year_month) %>%
    summarize(sales = sum(total_price))
```
# Floor Date
用select函數選擇需要的資料欄位

用mutate函數新增新的欄位

第一個日期floor_date

用group_by函數 - 群組起來

用summarize函數加總

```{r}
bike_sales_y_tbl %>%
    mutate(sales_lag_1 = lag(sales, n = 1)) %>%
    mutate(sales_lag_1 = case_when(
        is.na(sales_lag_1) ~ sales,
        TRUE ~ sales_lag_1
    )) %>%
    mutate(diff_1 = sales - sales_lag_1) %>%
    mutate(pct_diff_1 = diff_1 / sales_lag_1) %>%
    mutate(pct_diff_1_chr = scales::percent(pct_diff_1))


calculate_pct_diff <- function(data) {
    data %>% 
        mutate(sales_lag_1 = lag(sales, n = 1)) %>%
        mutate(sales_lag_1 = case_when(
            is.na(sales_lag_1) ~ sales,
            TRUE ~ sales_lag_1
        )) %>%
        mutate(diff_1 = sales - sales_lag_1) %>%
        mutate(pct_diff_1 = diff_1 / sales_lag_1) %>%
        mutate(pct_diff_1_chr = scales::percent(pct_diff_1))
}

bike_sales_m_tbl %>%
    calculate_pct_diff()
```
# 3.1 Difference from most recent observation
用mutate函數新增新的欄位並處理NA資料

lag - 往後一期

percent(pct_diff_1) - 轉回百分比

calculate_pct_diff <- function(data) {... - 固定的程式(百分比)

case_when - 向EXCEL裡的IF EALES

```{r}
bike_sales_y_tbl %>%
    mutate(sales_2011 = first(sales)) %>%
    mutate(diff_2011  = sales - sales_2011) %>%
    mutate(pct_diff_2011 = diff_2011 / sales_2011) %>%
    mutate(pct_diff_2011_chr = scales::percent(pct_diff_2011))

bike_sales_m_tbl %>%
    group_by(year) %>%
    mutate(sales_jan = first(sales)) %>% 
    mutate(
        diff_jan         = sales - sales_jan,
        pct_diff_jan     = diff_jan / sales_jan,
        pct_diff_jan_chr = scales::percent(pct_diff_jan)
    ) 
```
# 3.2 Difference from first observation
bike_sales_y_tbl - 處理計算年的資料

用mutate函數新增新的欄

用group_by函數 - 群組起來

bike_sales_m_tbl - 處理計算月的資料

```{r}
bike_sales_y_tbl %>%
    mutate(cumulative_sales = cumsum(sales)) %>%
    mutate(cumulative_sales_pct = cumulative_sales / sum(sales)) %>%
    mutate(cumulative_sales_pct_chr = cumulative_sales_pct %>% scales::percent())

bike_sales_m_tbl %>%
    group_by(year) %>%
    mutate(cumulative_sales = cumsum(sales)) %>%
    mutate(cumulative_sales_pct = cumulative_sales / sum(sales)) %>%
    mutate(cumulative_sales_pct_chr = scales::percent(cumulative_sales_pct))
```
# 4.0 Cumulative Calculations
用mutate函數新增新的欄

用group_by函數 - 群組起來

```{r}
bike_sales_m_tbl %>%
    mutate(roll_mean_3 = rollmean(sales, k = 3, na.pad = TRUE, align = "right", fill = NA)) %>%
    mutate(roll_mean_6 = rollmean(sales, k = 6, na.pad = TRUE, align = "right", fill = NA))
```
# 5.0 Rolling Calculations
用mutate函數新增新的欄

rollmean類似SMA取線

```{r}
bike_orderlines_tbl %>%
    mutate(order_date = ymd(order_date)) %>%
    filter(order_date %>% between(left = ymd("2012-01-01"), right = ymd("2013-12-31"))) 

bike_orderlines_tbl %>%
    mutate(order_date = ymd(order_date)) %>%
    filter(year(order_date) %in% c(2012, 2013))
```
# 6.0 Filtering Date Ranges
用mutate函數新增新的欄

用filter函數設定資料

%in% 將選取資料於year(order_date)裡面








