---
title: "許循閒"
author: "HW14"
date: "2019年6月3日"
output: html_document
---

```{r setup, include=FALSE}
knitr::opts_chunk$set(echo = TRUE)
```


```{r}
library(readxl)
library(tidyverse)
library(tidyquant)
library(lubridate)
library(broom)

bike_orderlines_tbl <- read_rds("data_wrangled_student/bike_orderlines.rds")

glimpse(bike_orderlines_tbl)
```
執行readxl、tidyverse、tidyquant、lubridate、broom

用read_rds讀取檔案

```{r}
excel_paths_tbl <- fs::dir_info("data/bike_sales/")

paths_chr <- excel_paths_tbl %>%
    pull(path)
```
# Programmatically getting Excel files into R
用fs::dir_info函數將目錄的資料全部讀取

```{r}
excel_list <- list()
for (path in paths_chr) {
    excel_list[[path]] <- read_excel(path)
}
excel_list
```
# What Not To Do: Don't use for loops
用 for in 迴圈將檔案重複並全部讀取

```{r}
excel_list_2 <- paths_chr %>%
    map(read_excel) %>%
    set_names(paths_chr)
```
#Use map() - Method 1: function name
用map函數讀取全部檔案

set_names函數 - 將名稱命名

```{r}
paths_chr %>%
    map(~ read_excel(.))
```
#Use map() - Method 2: Anonymous Function
用map函數讀取全部檔案

```{r}
paths_chr %>%
    map(function(x) read_excel(path = x))
```
#Use map() - Function specified with function()
用map函數讀取全部檔案

```{r}
excel_sheets("data/bike_sales/bikes.xlsx") %>%
    map(~ read_excel(path = "data/bike_sales/bikes.xlsx", sheet = .))
```
# Reading Excel Sheets
用map函數讀取全部檔案

```{r}
bike_orderlines_tbl %>% is.list()

bike_orderlines_tbl %>%
    map(~ class(.))
```
# Column-wise Map
將資料放入一個空的集合中is.list()

用map函數讀取全部檔案

```{r}
bike_orderlines_tbl %>%
    map_chr(~ class(.)[1])
```
# Character map
用map_chr將資料輸出成文字形式

```{r}
bike_orderlines_tbl %>%
    map_df(~ class(.)[1]) %>%
    gather()

bike_orderlines_tbl %>%
    map_df(~ sum(is.na(.)) / length(.)) %>%
    gather()
```
# Data Frame map
用map_df將資料輸出成資料格式

map_df(~ sum(is.na(.)) / length(.)) - 計算資料na的比例

```{r}
excel_tbl <- excel_paths_tbl %>%
    select(path) %>%
    mutate(data = path %>% map(read_excel))

excel_list
excel_tbl
```
# Row-wise Map
用select函數選擇路徑

用mutate函數新增欄位

```{r}
excel_tbl
excel_tbl$data
excel_tbl$data[[3]]
excel_tbl_unnested <- excel_tbl %>%
    unnest(data, .id = 'ID') 
excel_tbl_unnested
```
# Unnest
用unnested將資料合併

unnest(data, .id = 'ID') - 可以看出資料是從哪個部分讀取的

```{r}
excel_tbl_nested <- excel_tbl_unnested %>%
    group_by(ID, path) %>%
    nest()

excel_tbl_nested$data
```
# Nest
nest()將資料還原(合併後的一些資料不會消失，會一起呈現)

```{r}
x <- rep(NA, 5)
x
!is.na(x) %>% all()

y <- c(1:4, NA_real_)
y
!is.na(y) %>% all()
all(!is.na(y))

excel_tbl_nested$data[[1]] %>%
    select_if(~ !is.na(.) %>% all())
excel_tbl_nested
```
# Mapping Nested List Columns
用select_if函數排除有na的資料

```{r}
select_non_na_columns <- function(data) {
    data %>%
        select_if(~ !is.na(.) %>% all())
}
```
#Creating a function outside of purrr::map() - Create a function that can be mapped to one element 
用select_if函數排除有na的資料料

```{r}
excel_tbl_nested$data[[1]] %>%
    select_non_na_columns()
```
#Creating a function outside of purrr::map() - Extract an element, and test the function
從excel_tbl_nested$data中選擇沒有na的欄位

```{r}
excel_tbl_nested_fixed <- excel_tbl_nested %>%
    mutate(data_fixed = data %>% map(select_non_na_columns))

excel_tbl_nested_fixed$data[[1]]
```
#Creating a function outside of purrr::map() - Use mutate() + map()
mutate函數新增修改後的資料欄位(從select_non_na_columns)

```{r}
rolling_avg_3_tbl <- bike_orderlines_tbl %>%
    select(order_date, category_1, category_2, total_price) %>%
    mutate(order_date = ymd(order_date)) %>%
    mutate(month_end = ceiling_date(order_date, unit = "month") - period(1, unit = "days")) %>%
    group_by(category_1, category_2, month_end) %>%
    summarise(
        total_price = sum(total_price)
    ) %>%
    mutate(rolling_avg_3 = rollmean(total_price, k = 3, fill = NA, align = 'right')) %>%
    ungroup() %>%
    mutate(category_2 = as_factor(category_2) %>% fct_reorder2(month_end, total_price)) 

rolling_avg_3_tbl %>%
    ggplot(aes(month_end, total_price, color = category_2)) +
    geom_point() +
    geom_line(aes(y = rolling_avg_3), color = "blue", linetype = 1) +
    facet_wrap(~ category_2, scales = "free_y") +
    geom_smooth(method = "loess", se = FALSE, span = 0.2, color = "black") +
    theme_tq() +
    scale_color_tq() +
    scale_y_continuous(labels = scales::dollar_format(scale = 1e-3, suffix = "K"))
```
# Code comes from 04_functions_iteration/01_functional_programming

```{r}
sales_by_m_cross_country_tbl <- rolling_avg_3_tbl %>%
    filter(category_2 == "Cross Country Race") %>%
    select(month_end, total_price) %>%
    mutate(month_end_num = as.numeric(month_end))

sales_by_m_cross_country_tbl %>%
    ggplot(aes(month_end_num, total_price)) +
    geom_point() +
    geom_smooth(method = "loess", span = 0.2, se = FALSE)
```
# Data Preparation

```{r}
fit_loess_cross_country <- sales_by_m_cross_country_tbl %>%
    loess(total_price ~ month_end_num, data = ., span = 0.2)

fit_loess_cross_country
```
# Making a loess model

```{r}
fit_loess_cross_country %>%
    broom::augment() %>%
    ggplot(aes(month_end_num, total_price)) +
    geom_point() +
    geom_line(aes(y = .fitted), color = "blue")
```
# Working With Broom

```{r}
rolling_avg_3_tbl_nested <- rolling_avg_3_tbl %>%
    group_by(category_1, category_2) %>%
    nest()

rolling_avg_3_tbl_nested$data[[1]]
data <- rolling_avg_3_tbl_nested$data[[1]]

tidy_loess <- function(data, span = 0.2) {
    data_formatted <- data %>%
        select(month_end, total_price) %>%
        mutate(month_end_num = as.numeric(month_end))
    fit_loess <- loess(formula = total_price ~ month_end_num, 
                       data    = data_formatted, 
                       span    = span)
    output_tbl <- fit_loess %>%
        broom::augment() %>%
        select(.fitted)
    return(output_tbl)
}
```
# Function To Return Fitted Results

```{r}
rolling_avg_3_tbl_nested$data[[2]] %>%
    tidy_loess()
```
# Test Function on Single Element

```{r}
loess_tbl_nested <- rolling_avg_3_tbl_nested %>%
    mutate(fitted = data %>% map(tidy_loess))

loess_tbl_nested$fitted[[1]]

loess_tbl_nested %>%
    unnest()
```
# Map Functions

```{r}
loess_tbl_nested %>%
    unnest() %>%
    ggplot(aes(month_end, total_price, color = category_2)) +
    geom_point() +
    geom_line(aes(y = .fitted), color = "blue", size = 2) +
    geom_smooth(method = "loess", span = 0.2) +
    facet_wrap(~ category_2, scales = "free_y") 
```
# Visualize Results



