---
title: "SalesAnalysis"
author: "許循閒"
date: "2019年4月29日"
output: html_document
---

```{r setup, include=FALSE}
knitr::opts_chunk$set(echo = TRUE)
```

```{r}
library(tidyverse)
library(lubridate)

#library(tidyquant)

library(readxl)
library(writexl)
```
#安裝並執行tidyverse、lubridate、tidyquant、readxl、writexl
讀excel檔的程式readxl、writexl

```{r}
bikes_tbl <- read_excel("bikes.xlsx")
bikeshops_tbl <- read_excel("bikeshops.xlsx")
orderlines_tbl <- read_excel("orderlines.xlsx")

bikes_tbl
orderlines_tbl %>% glimpse()
```
#讀取excel資料檔
讀excel檔用read_excel

讀取bikes.xlsx、bikeshops.xlsx和

orderlines_tbl %>% glimpse() - 透過一個管道將orderlines_tbl丟到glimpse()中

bikes_tbl - 腳踏車型號資料

bikeshops_tbl - 腳踏車商家資料

orderlines_tbl - 腳踏車訂單編號資料

```{r}
left_join(orderlines_tbl, bikes_tbl, by = c("product.id"="bike.id"))
bikes_orderlines_joined_tbl<-orderlines_tbl %>% left_join(bikes_tbl, by = c("product.id" = "bike.id")) %>% 
    left_join(bikeshops_tbl, by = c("customer.id" = "bikeshop.id"))

bikes_orderlines_joined_tbl

orderlines_tbl %>% left_join(bikes_tbl, by = c("product.id"="bike.id")) %>% 
                   left_join(bikeshops_tbl, by = c("customer.id" = "bikeshop.id"))
```
#連結資料
將訂單編號和腳踏車型號2個資料連結

再將第一個連接好的資料跟腳踏車商家資料連結

orderlines_tbl %>% left_join(bikes_tbl, by = c("product.id"="bike.id")) %>% 
                   left_join(bikeshops_tbl, by = c("customer.id" = "bikeshop.id")) - 透過一個管道將orderlines_tbl丟到left_join中

```{r}
bike_orderlines_wrangled_tbl <- bikes_orderlines_joined_tbl %>%
  
  separate(description,
           into = c("category.1", "category.2", "frame.material"),
           sep = " - ",
           remove = TRUE) %>%
  
  separate(location,
           into = c("city", "state"),
           sep  = ", ",
           remove = FALSE) %>%
  
  mutate(total.price = price * quantity) %>%
  

  select(-...1, -location) %>%
  select(-ends_with(".id")) %>%
  
  bind_cols(bikes_orderlines_joined_tbl %>% select(order.id)) %>%
  

  select(contains("date"), contains("id"), contains("order"),
         quantity, price, total.price,
         everything()) %>%
  

  rename(order_date = order.date) %>%
  set_names(names(.) %>% str_replace_all("\\.", "_")) 

bike_orderlines_wrangled_tbl %>% glimpse()
```
#處理資料
將資料中description的部分分為category.1、category.2、frame.material 3個部分

將資料中location的部分分為city(城市)、state(州) 2個部分

將價格部份延長計算price * quantity(用mutate函數)

選擇要刪除的部分

ends_with(".id") - 用ends_with函數將所有名稱改成.id

重新將欄命名，包含date、id、order等

將order_date = order.date重新命名

將有.的部分改用_取代重新命名

bike_orderlines_wrangled_tbl %>% glimpse() - 透過一個管道將bike_orderlines_wrangled_tbl丟到glimpse()中



